【裁判字號】    95,破,4
【裁判日期】    950425
【裁判案由】    破產宣告
【裁判全文】
臺灣臺南地方法院民事裁定                 95年度破字第4號
聲  請  人  瑞懿營造有限公司
法定代理人
即 清算 人   甲○○   住臺.
上列聲請人宣告破產事件，本院裁定如下：
    主  文
聲請駁回。
聲請程序費用由聲請人負擔。
    理  由
一、本件聲請意旨略以：聲請人因經營不善而解散，並依規定選
    任甲○○為清算人，經聲報本院於94年10月14日以南院慶民
    亥94年度司字第69號函准予備查在案。嗣聲請人之清算人依
    公司法之規定執行清算程序，清算前聲請人財產總額為新臺
    幣（下同）5,257,729元， 然應付財政部臺灣省南區國稅局
    佳里稽徵所債務為44,276,027元，是聲請人財產顯不足清償
    所負債務，爰依公司法第113條準用同法第89條第1項規定，
    聲請宣告破產等語。
二、按破產，對債務人不能清償債務者，宣告之；公司財產不足
    清償其債務時，清算人應即聲請宣告破產，破產法第57條第
    1項、公司法第89條第1項分別定有明文。又按破產宣告之目
    的，在使全體債權人獲得公平滿足，其實質要件除需債務人
    不能清償債務外，並以多數債權人存在為前提，如債權人僅
    有一人，既與第三人無涉，自無聲請破產之必要（最高法院
    65年台抗字第325號判例意旨參照）。
三、經查：本件聲請人主張經清算人執行清算程序，清算前聲請
    人財產總額為5,257,729元乙節， 業據聲請人提出資產負債
    表1紙在卷可稽。 惟聲請人據以主張其應付44,276,027元債
    務之財政部臺灣省南區國稅局佳里稽徵所 94年11月2日南區
    國稅佳里四字第0940020557號函，係載稱聲請人已確定之欠
    稅額為3,313,510元、行政救濟中未確定之欠稅額為40,753,
    425元、93年度營利事業所得稅核估為209,092元，故已確定
    之欠稅、行政救濟中之欠稅及尚待核定之稅額共計44,276,0
    27元，有該函1份存卷足參。是聲請人已確定之欠稅額僅為3
    ,313,510 元，縱計入93年度營利事業所得稅核估額209,092
    元，其欠稅額亦僅3,522,602元，顯小於其財產總額5,257,7
    29元，故難認其財產不足清償其債務，至行政救濟中之欠稅
    額既不能確定係屬聲請人之債務，在未確定前，尚難逕認係
    聲請人之債務，而認定其財產已不足清償其債務。又聲請人
    主張之上開44,276,027元債務，均屬國家債權，並無多數債
    權人存在之情形，亦無聲請宣告破產之必要，揆諸前揭判例
    意旨，聲請人聲請宣告破產，尚屬於法不合，應予駁回。
四、依破產法第5條，民事訴訟法第95條、第78條， 裁定如主文
    。
中    華    民    國    95    年     4    月    25    日
                  民事第四庭    法  官  陳金虎
以上為正本證明與原本無異。
如不服本裁定應於送達後10日內向本院提出抗告狀，並應繳納抗
告裁判費新臺幣1,000元整。
中    華    民    國    95    年    4     月    26    日
                                書記官  謝文心


司法院資訊處製作；財團法人民間司法改革基金會備份。
